【裁判字號】    95,訴,1062
【裁判日期】    950630
【裁判案由】    毒品危害防制條例
【裁判全文】
臺灣臺中地方法院刑事判決              95年度訴字第1062號
公  訴  人  臺灣臺中地方法院檢察署檢察官
被      告  甲○○
上列被告因毒品危害防制條例案件，經檢察官提起公訴（九十五
年度毒偵字第三七五、八三八、一四八九號）及移送併案審理（
九十五年度毒偵字第二三五六、二六五四號），本院合議庭裁定
進行簡式審判程序，判決如下：
    主    文
甲○○連續施用第一級毒品，累犯，處有期徒刑壹年陸月；扣案
之海洛因貳拾捌包（其中貳拾壹包合計淨重壹拾點伍柒公克，
另柒包毛重捌點柒貳公克），沒收銷燬之。又連續施用第二級毒
品，累犯，處有期徒刑壹年；扣案之吸食器壹組沒收。主刑部分
應執行有期徒刑貳年肆月。
    犯罪事實
一、甲○○前因施用第一、二級毒品案件，經本院以九十二年度
    訴字第六二三號判決分別判處有期徒刑十月及六月，應執行
    有期徒刑一年一月確定，於民國九十三年十二月二十四日在
    監縮刑期滿執行完畢。又因施用毒品案件，經法院裁定施予
    強制戒治一年，於九十二年十二月六日戒治期滿執行完畢釋
    放出所。詎甲○○仍不知悔改，於上開強制戒治執行完畢釋
    放出所後五年內，復基於施用第一級毒品之概括犯意，自九
    十四年九月中旬起至九十五年五月三十日止，以將海洛因摻
    入香煙中點火燃燒吸食煙氣之方式，在臺中市○○區○○路
    三段六一０號住處內，連續施用第一級毒品海洛因多次。又
    另基於施用第二級毒品之概括犯意，自九十四年十一月二十
    七日起至九十五年五月三十日止，以將甲基安非他命（起訴
    書誤為安非他命）置於玻璃管內點火燃燒吸食煙氣之方式，
    在上址住處內，連續施用第二級毒品甲基安非他命多次。嗣
    於九十四年十一月二十八日晚間九時許，經警持本院核發之
    搜索票至甲○○上址住處執行搜索，當場扣得其所有之海洛
    因三包（淨重三點四六公克）；另於九十五年一月十三日晚
    間十時許，在臺中市○○區○○路九十九號前為警查獲，並
    當場扣得其所有之第一級毒品海洛因十七包（淨重九點九三
    公克）；再於九十五年二月三日下午三時許，在上址住處為
    警查獲；又於九十五年五月三日下午五時二十五分許，在臺
    中市○區○○路五二五號前為警查獲，並當場扣得其所有之
    海洛因一包（淨重零點一八公克）；更於九十五年五月三十
    日晚間八時十分許，在上址住處為警查獲，並當場扣得其所
    有之海洛因七包（毛重八點七二公克），及其所有供施用甲
    基安非他命使用之吸食器一組，始悉上情。
二、案經臺中市警察局第五分局、第六分局分別報請臺灣臺中地
    方法院檢察署檢察官偵查起訴及移送本院併案審理。
    理    由
一、被告甲○○於準備程序中，先就上開犯罪事實為有罪之陳述
    ，且所犯係死刑、無期徒刑、最輕本刑為三年以上有期徒刑
    以外之罪，經本院合議庭依刑事訴訟法第二百七十三條之一
    第一項之規定，裁定由法官一人獨任進行簡式審判程序，合
    先敘明。
二、上開犯罪事實，業據被告甲○○於警詢及偵審中坦承不諱，
    並有法務部調查局鑑定通知書三紙附卷可稽，及海洛因二十
    八包（其中二十一包合計淨重十三點五七公克，另七包毛重
    八點七二公克）、吸食器一組扣案為憑。且被告於前揭時、
    地為警查獲後，經警採其尿液送驗結果，均呈安非他命類及
    嗎啡陽性反應（施用海洛因者會在其體內代謝為嗎啡成分殘
    留，並經由尿液排出），有尿液代號與真實姓名對照表五份
    、詮昕科技股份有限公司出具之濫用藥物尿液檢驗報告四份
    、中山醫學大學附設醫院藥物濫用檢測中心檢驗報告一份在
    卷可參，足徵被告前揭自白應屬實情。而被告前因施用毒品
    案件，經法院裁定施予強制戒治一年，於九十二年十二月六
    日戒治期滿執行完畢釋放出所等情，有臺灣高等法院被告前
    案紀錄表、刑案資料查註紀錄表各一份附卷可按。本案事證
    已臻明確，被告犯行洵堪認定。
三、查被告甲○○前因施用毒品案件，經強制戒治執行完畢並釋
    放後，復於五年內再度施用第一、二級毒品海洛因及甲基安
    非他命，核其所為，係犯毒品危害防制條例第十條第一項、
    第二項之施用第一、二級毒品罪。被告為供自己施用之目的
    而持有上開毒品，其於施用前後持有海洛因及甲基安非他命
    之低度行為，應各為施用之高度行為所吸收，均不另論罪。
    又被告先後多次施用第一、二級毒品海洛因及甲基安非他命
    犯行，均屬時間緊接，方法相同，各觸犯構成要件相同之罪
    名，顯係皆基於概括犯意反覆為之，均應依連續犯之規定論
    以一罪，並依法加重其刑。至其所犯上開二罪間，犯意各別
    ，行為互殊，應予分論併罰。查被告前因施用第一、二級毒
    品案件，經本院以九十二年度訴字第六二三號判決分別判處
    有期徒刑十月及六月，應執行有期徒刑一年一月確定，於九
    十三年十二月二十四日在監縮刑期滿執行完畢，有臺灣高等
    法院被告前案紀錄表及刑案資料查註紀錄表在卷可按，其受
    有期徒刑之執行完畢，五年內再犯本件法定本刑有期徒刑以
    上之罪，為累犯，均應依法遞加重其刑。另被告自九十四年
    九月中旬起至九十五年一月十三日止以外之施用第一級毒品
    海洛因犯行，及九十四年十一月二十八日二十二時許、九十
    五年一月十三日二十三時許及九十五年二月三日二十二時十
    分許往前回溯九十六小時內以外之施用第二級毒品甲基安非
    他命犯行（即檢察官移送本院併辦部分），雖未經檢察官詳
    載於起訴書內，然此因與其餘業經記明公訴意旨之施用第一
    、二級毒品犯行有連續犯之裁判上一罪關係，已如前述，應
    為起訴效力所及，基於審判不可分原則，本院自應併予審理
    ，附此敘明。爰審酌被告曾因施用毒品案件接受強制戒治並
    入監服刑，竟未能從中記取教訓，深切體認毒品危害己身健
    康之鉅，反而再次趁隙施用海洛因及甲基安非他命，足見被
    告自制能力尚有未足，而有接受相當期間監禁教化之必要，
    以促其及早矯正吸毒惡習；且被告於九十四年十一月二十八
    日為警查獲施用毒品犯行後，猶於短時內繼續施用毒品不輟
    ，且於本案審理期間未曾間斷，毫無警惕悛悔之心，顯見被
    告身染毒癮已深，犯後態度亦有可議；惟念及施用毒品固戕
    害個人健康至鉅，然就他人權益之侵害仍屬有限，及其犯罪
    目的、手段、於警詢及偵審中坦承犯行之態度、為警查扣毒
    品數量非微、具有國中畢業學歷之智識程度等一切情狀，分
    別量處如主文所示之刑，並定其應執行之刑，以示懲儆。扣
    案之海洛因二十八包（其中二十一包合計淨重十三點五七公
    克，另七包毛重八點七二公克），為毒品危害防制條例第二
    條第二項第一款所稱之第一級毒品，應依同條例第十八條第
    一項前段之規定，沒收銷燬之；另扣案之吸食器一組，則為
    被告所有供施用甲基安非他命使用之物，業據被告於本院審
    理時供述甚詳，應依刑法第三十八條第一項第二款之規定，
    宣告沒收。
據上論斷，應依刑事訴訟法第二百七十三條之一第一項、第二百
九十九條第一項前段，毒品危害防制條例第十條第一項、第二項
、第十八條第一項前段，刑法第十一條前段、第五十六條、第四
十七條、第五十一條第五款、第三十八條第一項第二款，判決如
主文。
本案經檢察官蔡雯娟到庭執行職務。
中    華    民    國    95    年    6     月    30    日
                  刑事第七庭  法  官  高文崇
上正本證明與原本無異。
如不服本判決，應於送達後十日內向本院提出上訴狀（須附繕
本），上訴於台灣高等法院台中分院。
                                書記官  林淑慧
中    華    民    國    95    年    7     月    3    日
附錄本案論罪科刑法條：
毒品危害防制條例第十條第一項、第二項：
施用第一級毒品者，處六月以上五年以下有期徒刑。
施用第二級毒品者，處三年以下有期徒刑。


司法院資訊處製作；財團法人民間司法改革基金會備份。
